【裁判字號】    96,矚訴,2
【裁判日期】    970104
【裁判案由】    毒品危害防制條例等
【裁判全文】
臺灣高雄地方法院刑事判決               96年度矚訴字第1號
公  訴  人  臺灣高雄地方法院檢察署檢察官
被      告  乙○
選任辯護人  陳文卿律師
被      告  丙○○
選任辯護人  許銘春律師
            張文雪律師
被      告  李銘銓
指定辯護人  本院公設辯護人  陳信凱
被      告  曾新竹
選任辯護人  吳麗珠律師
            蘇佰陞律師
            鄭國安律師
被      告  甲○○
選任辯護人  陳正男律師
            侯勝昌律師
            陳裕文律師
上列被告因毒品危害防制條例等案件，經檢察官提起公訴及追加
起訴（95年度偵字第27136 、33013 、29949 號），本院判決如
下：
    主  文
乙○、丙○○、曾新竹、甲○○共同運輸第三級毒品，乙○，累
犯，處有期徒刑拾肆年；丙○○，處有期徒刑拾年；曾新竹，處
有期徒刑捌年；甲○○，處有期徒刑柒年。扣案第三級毒品K 他
命捌袋（合計淨重貳肆壹點零貳公斤，純度百分之捌參點參貳，
純質淨重貳零零點捌貳公斤）、塑膠麻袋捌只、包裝袋貳佰肆拾
只、附表一編號2 、3 、6 、7 號所示之物，未扣案之附表一編
號1 、4 、5 號所示之物，均沒收，其中未扣案之附表一編號1
、4 、5所示之物，如全部或一部不能沒收時，追徵其價額。
李銘詮共同運輸第三級毒品，處有期徒刑拾年。扣案第三級毒品
K 他命捌袋（合計淨重貳肆壹點零貳公斤，純度百分之捌參點參
貳，純質淨重貳零零點捌貳公斤）、塑膠麻袋捌只、包裝袋貳佰
肆拾只、附表一編號2 、3 、6 、7 號所示之物，未扣案之附表
一編號1 、4 、5 號所示之物，均沒收，其中未扣案之附表一編
號1 、4 、5 所示之物，如全部或一部不能沒收時，追徵其價額
。未扣案之運輸毒品所得新臺幣柒拾萬元，沒收，如全部或一部
不能沒收時，以其財產抵償之。
    事  實
一、乙○前因公共危險案件，經本院判處有期徒刑5月確定在案
    ，於民國95年8月21日易科罰金執行完畢。
二、緣乙○（綽號阿發）因連續二次參加高雄縣議員選舉均落選
    ，積欠他人巨額債務，為謀取不詳金額之報酬，以改善經濟
    ，於95年7月間受綽號「阿水」、及香港籍綽號「阿坤」之
    不詳姓名成年男子之託尋找以漁船前往印度走私大量第三級
    毒品K 他命入境臺灣地區○○道，乙○遂將此情告知具船員
    身份之友人丙○○（綽號阿興），委其代為尋找載運第三級
    毒品之船隻並隨同出海，丙○○基於謀取暴利之貪念，同意
    尋找船隻載運毒品，並詢問曾經僱用其擔任船員之屏東縣琉
    球鄉之「明利吉號」漁船船長李銘銓（綽號方仔）告知以其
    所有之漁船（該船雖登記為案外人江秀珠名義，但實際所有
    權人為李銘詮）從印度載運第三級毒品K 他命返台之事，經
    李銘銓同意後，丙○○即於8 月初安排乙○與李銘銓見面二
    次，商討以漁船走私毒品細節，約定以新台幣（下同)220萬
    元之代價作為報酬，並由乙○先行交付70萬元與李銘銓，餘
    款150 萬元於日後從印度載運第三級毒品K 他命返台再行支
    付，李銘詮因欠債亟需金錢來源，而應允之，乙○則交付號
    碼不詳之衛星電話1 支予李銘詮，囑其出港後以該電話聯繫
    。原預定由李銘詮駕船搭載丙○○一起前往印度海域接運毒
    品，惟因丙○○父親病危不能遠離，臨時由丙○○商得其亦
    具有船員身分且熟悉印度海域之堂弟曾新竹（綽號大胖仔）
    之同意，與李銘詮一同出港，並告知曾新竹此行目的是接運
    第三級毒品K 他命，由其負責以電話聯絡接運毒品事宜，曾
    新竹認有利可圖，應允之。另乙○又邀得甲○○（綽號阿全
    、阿樹），依「阿水」之指示，與丙○○、甲○○共同負責
    於「明吉利號」漁船返台後，自屏東縣琉球鄉（下稱小琉球
    ）接運毒品上岸事宜，並由「阿水」出資4 、5 萬元，交由
    乙○與甲○○購買車牌號碼7Q-1401 號自用小貨車，而以甲○○覓得不知情之戊○○名義辦理車輛登記（原擬交由甲○○所邀約不知情之鄰居丁○○駕駛，但因丁○○未參加駕駛
    執照考試而作罷），擬以該小貨車作為接運毒品上岸之用，
    並將該車輛先停放在甲○○位於高雄縣梓官鄉○○○路90巷
    51之2 號住處附近。乙○、丙○○、李銘詮、曾新竹、甲○○均對於K 他命係毒品危害防制條例第2 條第2 項第3 款所
    稱第三級毒品，且為行政院依懲治走私條例第2 條第4 項規
    定公告之「管制物品項目及其數額」甲項第4 款所列管制物
    品進出口之物品，不得運輸、持有，亦不得私運進口，與綽
    號「阿坤」、「阿水」基於共同運輸私運第三級毒品K 他命
    入境臺灣地區之犯意聯絡，由乙○、綽號「阿坤」、「阿水
    」負責整個實際運輸行動之策劃，乙○另與丙○○負責分別
    以附表一編號1 至3 、附表二編號1 至5 所示之行動電話居
    間聯絡，並將接運毒品之時間、地點轉知李銘詮及曾新竹，
    及與丙○○、甲○○三人共同負責將上開小貨車運往小琉球
    作為毒品上岸後之接運交通工具，李銘詮則負責駕駛「明吉
    利號」漁船至印度海域接運毒品，曾新竹負責協助李銘詮駕
    駛上開漁船至印度海域接運毒品，及撥打接聽李銘詮所有如
    附表一編號4 號所示行動電話，告知乙○、丙○○「明吉利
    號」漁船所在位置，以利「明吉利號」接運毒品及抵臺後之
    毒品接駁事宜。嗣95年8 月7 日10時50分許，李銘詮即攜帶
    乙○交付之號碼不詳之衛星電話及其所有如附表一編號4 所
    示之行動電話各1 支，依既定計劃，駕駛「明吉利號」漁船
    搭載曾新竹自屏東縣東港鎮報關出港，並至琉球外海搭載先
    前在屏東縣東港鎮向仲介公司雇用之不知情印尼籍船員Budi
     Cipto Mulyo及Riyanto 二人 (均另為不起訴處分)， 再駛
    往印度海域方向。乙○亦於同年8 月22日搭乘CI647 班機，
    前往印度處理接運毒品事宜，丙○○則於95年9 月2 日晚間
    10時11分及同月4 日晚間9 時47分以其持用如附表二編號2
    所示門號0000000000號之行動電話撥打乙○所有如附表一編
    號1 所示門號0000000000行動電話，確定接運毒品之地點及
    時間，並居間聯絡「明吉利號」漁船及乙○。嗣95年9 月10
    日前某日，李銘銓因所駕駛「明吉利號」漁船在前往斯里蘭
    卡接運毒品途中發生故障，而將船駛往泰國進行修繕，乙○
    得知此事後，即於同年月10或11日左右，自印度搭機趕往泰
    國與李銘詮及曾新竹會合以了解船舶修理情形，並支付船舶
    修繕費及補給費30餘萬元。曾新竹則於95年9 月11日下午3
    時13分借用李銘詮所有如附表一編號4 號所示門號00000000
    00號行動電話，撥打丙○○所持用如附表二編號1 號所示門
    號0000000000號行動電話，告知接運毒品事宜已聯絡完成，
    將前往乙○指示地點接運毒品。另乙○自泰國返台後即開始
    進行在臺接應毒品事宜，先由甲○○於95年9 月中旬依乙○
    指示覓得甲○○不知情之鄰居丁○○擔任上開小貨車之駕駛
    ，並由乙○經由甲○○提供1 萬餘元予丁○○參加駕訓班，
    惟因郭萬居報名後未依約參加考試而作罷。95年9 月23日下
    午1 時10分許，乙○又以其所有如附表一編號2 號所示門號
    0000000000號行動電話（撥打丙○○持用如附表二編號3 號
    所示之0000000000號行動電話，聯絡如何以膠筏配合接運8
    袋毒品K 他命事宜。嗣95年9 月23日左右某日下午4時 許，
    「明吉利號」漁船抵達乙○指示接運毒品地點即印度西岸東
    經78、79度時，乙○即通知姓名年籍均不詳之人，駕駛舢舨
    將以塑膠麻袋包裝之8 袋第三級毒品K 他命 (每袋內皆有30
    包，總計240 包，合計淨重241.02公斤，空包袋總重約2.88
    公斤，純度83.32 % ，純質淨重200.82公斤)及 外包裝1 袋
    ，依李銘銓指示搬運至其所駕駛「明吉利號」漁船之油櫃內
    藏置，隨即依原航線返台。另於95年10月2 日下午3時47 分
    許丙○○以其使用如附表二編號4 號所示門號0000000000之
    行動電撥打乙○所有如附表一編號3 號所示門號0000000000
    行動電話（申請人名義為丁○○），提醒乙○儘快將上開小
    貨車運往屏東縣小琉球，及告知李銘銓及約再9 天後曾新竹
    即將毒品K 他命運抵臺灣。同年10月4 日乙○指示甲○○將
    上開小貨車駛至高雄市文化中心前與乙○會合後，由甲○○
    駕駛前開小貨車，乙○駕車尾隨在後，至高雄市○○○路99
    號巷子裡之停車場旁，交由丙○○將上開小貨車駛入停車場
    內停放。嗣於同年10月6 日上午某時許，再由丙○○駕駛前
    開小貨車搭載不知情之蔡根盛，將自小貨車駛至屏東縣東港
    鎮，委託船舶運輸公司運往小琉球，並將小貨車停放於琉球
    鄉全德國小旁草地上，及卸下車牌以掩人耳目。乙○、甲○○亦於同年10月8 日某時許前往小琉球與丙○○會合，等待
    李銘銓所駕駛「明吉利號」漁船返台，並利用晚上至海邊勘
    查走私上岸地點，其間甲○○於同年月9 日晚上至與丙○○
    相約會合勘查地點時，因未見丙○○，而於同日晚上9 時1
    分許，以其持用之附表二編號6 號所示門號0000000000號行
    動電話，撥打丙○○所持用如附表二編號5 號所示門號0000
    00 0000 號行動電話，詢問丙○○所在位置，並相約稍後再
    行會合。嗣法務部調查局南部地區機動組 (下稱南機組)等
    所組成專案小組成員，因偵查其他毒品案件，上線監聽得知
    上開漁船將於同年10月12日許，抵達臺灣海峽，經協調行政
    院海巡署南巡局派遣巡防艦艇駛往外海查緝，於同年10 月
    12下午3 時許，在距離臺灣本島120 海浬處攔檢「明吉利號
    」漁船; 於同日晚間9 時許，在屏東縣琉球鄉美人洞風景區
    拘提乙○及甲○○到案，並查扣乙○所有供運輸毒品K 他命
    入境所用如附表一編號2 、3 號所示門號0000000000、0000
    0000 00 號行動電話各1 支; 又於同年10月13日上午8 時許
    ，將「明吉利號」漁船押解至高雄港11號碼頭，隨即從該船
    船艙油櫃中查扣上揭第三級毒品K 他命8 袋 (每袋內皆有30
    包，總計240 包，合計淨重241.02公斤，空包袋總重約2.88
    公斤，純度83.32%，純質淨重200. 82 公斤)、 李銘詮所有
    供運輸上開毒品入境臺灣之如附表一編號6 號所示之「明吉
    利號」漁船1 艘; 另於同年1 0 月13日上午9 時許，在屏東
    縣琉球鄉○○路拘提丙○○到案，扣得「阿水」所有預備供
    運輸上開毒品所用之如附表一編號7 號所示車牌號碼7Q-140
    1 號自用小貨車1 輛，及非丙○○等人所有之如附表二編號
    4 、5 號所示門號0000000000、00000000 00 號行動電話各
    1 支。
三、案經法務部調查局南部地區機動組移送臺灣高雄地方法院檢
    察署檢察官偵查起訴。
    理  由
壹、程序方面:
一、被告曾明於95年10月14日在本院羈押訊問中所為自白之證據
    能力:
    本件被告丙○○之辯護人抗辯: 被告丙○○於95年10月14日
    聲押庭時，血糖、血壓升高，身體十分不適，頭腦昏沉，事
    後不詳自己在聲押庭為何陳述，是其在聲押庭時所為自白，
    係出於身心狀況不正常下所為，無證據能力等語。按被告之
    自白，非出於強暴、脅迫、利誘、詐欺、疲勞訊問、違法羈
    押或其他不當方法，且與事實相符者，得為證據，刑事訴訟
    法第156 第1 項固定有明文。查依本院向臺灣高雄看守調取
    之被告丙○○95年10月14日入所時之收容人入所前受傷、患
    病經過自述登記簿及病歷資料（本院96年度矚訴字第1 號卷
    (一)第135 至140 頁）所示，被告丙○○入所時雖確患有高血
    壓及糖尿病，惟經本院勘驗本院於上開時間訊問被告丙○○
    之錄音帶結果，被告丙○○就法官之訊問，均呈現相當流暢
    之對答，並無語意不清，且未表示其有身體不適之情形，此
    有本院於96年5 月4 日勘驗筆錄可稽（本院96年度矚訴字第
    1 號卷(一)第214 頁），且被告丙○○亦從未辯稱其當時係處
    在無法自由陳述之身心狀況不佳情況下，是被告丙○○於本
    院所為上開自白，應有證據能力。
二、證人即共同被告乙○、李銘詮於南機組所為陳述之證據能力
    :
    按被告以外之人於檢察事務官、司法警察官或司法警察調查
    中所為之陳述，與審判中不符時，其先前之陳述具有較可信
    之特別情況，且為證明犯罪事實存否所必要者，得為證據，
    刑事訴訟法第159 條之2 定有明文規定。查證人即共同被告
    乙○、李銘詮於南機組時之證述與審判中不符，本院審酌證
    人於南機組與本院審理中之全部供述，其於南機組時之陳述
    均出於自由意志所為，業據渠等於本院供述在卷（本院96年
    度矚訴字第1 號卷(一)第27、38頁），渠等身心狀況均俱正常
    ，在南機組時距犯罪發生後時間不久，對犯罪狀況記憶猶新
    ，不易匿飾增減，對比時間上距犯罪時間較久之審判庭之證
    述為可靠，證人乙○、李銘詮與其他共同被告間係朋友關係
    ，雙方並無仇恨怨隙，此為被告丙○○等人所不爭執，應無
    憑空虛構以陷害之可能，或事後串謀故為迴護之機會，客觀
    上其信用性可獲得確切之保障，且為證明其他共同被告犯罪
    事實之存否所必要，依刑事訴訟法第159 條之2 之情形，自
    具有證據能力。
三、證人即共同被告乙○、李銘詮於檢察官偵查中所為陳述之證
    據能力:
    按被告以外之人於偵查中向檢察官所為陳述，除顯有不可信
    之情況者外，得為證據，同法第159 條之1第2項定有明文，
    本件證人即共同被告乙○、李銘詮偵查中之陳述，均基於證
    人地位經合法具結，且未曾提及檢察官在偵查時有不法取供
    之情形，於本院又均以證人身份到庭作證，由其他共同被告
    及辯護人行使對質詰問權，而未剝奪其他共同被告之詰問權
    ，故其等於偵查中之證言自均具有證據能力。被告丙○○之
    之辯護人以上開證人於偵查中陳述時，未使被告丙○○行使
    詰問權，而認其等偵查中之陳述，無證據能力，尚有誤會。
四、程序方面
    監聽譯文之證據能力：
    被告乙○使用之附表一編號1 至3 號所示之門號0000000000
    、0000000000、0000000000號行動電話、被告丙○○所使用
    如附表二編號1 至5 號所示門號0000000000、0000000000、
    0000000000、0000000000、0000000000號行動電話、被告李
    銘詮所有如附表一編號4 號所示門號0000000000號、被告甲○○持用如附表二編號6 號所示門號0000000000號行動電話
    之監聽譯文，分別有相應之臺灣高雄地方法院檢察署通訊監
    察書存卷資為佐據。各該通訊監察書所載之涉犯法條（毒品
    危害防制條例第4 條第2 項），本合於最低本刑為3 年以上
    有期徒刑之罪之核發通訊監察書要件，本案之通訊監察，在
    程序上查無任何違誤之處，被告及辯護人對於通訊監聽譯文
    之證據能力亦不爭執（本院96年度矚訴字第1 號卷(二)第107
    頁），從而，上開與通訊監察所得資料相符之通訊監聽譯文
    ，自有證據能力。
貳、實體方面:
一、訊據被告乙○、丙○○、李銘詮及曾新竹固不諱言由被告乙○委託被告丙○○邀得被告李銘詮駕駛「明吉利號」漁船搭
    載被告曾新竹，前往上開地點運輸物品返臺，並由被告乙○
    與被告李銘詮約定代價為220 萬元，由被告乙○先支付70萬
    元予被告李銘詮，餘款150 萬元事成後再行支付，另被告乙○、丙○○負責將購得之車牌號碼7Q-1401 自小貨車運往小
    琉球作為接運「明吉利號」漁船將物品運抵臺灣上岸後之路
    上交通工具之情；被告乙○另坦承其綽號為「阿發」，且附
    表一編號1 至3 號所示門號0000000000、0000000000、0000
    000000號行動電話均為其所使用；被告丙○○亦直承係其介
    紹曾新竹與李銘詮一同出港，且其綽號為「阿興」，並於95
    年間使用附表二編號1 至5 號所示門號0000000000、000000
    0000、000000 0000 、0000000000、0000000000號行動電話
    ；被告李銘詮亦坦承其綽號為「方仔」，附表一編號4 號所
    示門號0000000000號行動電話則為其所有攜帶出港使用；被
    告曾新竹亦不否認經由丙○○介紹與李銘詮一起出港，且運
    輸途中曾向李銘詮借用如附表一編號4 號所示門號00000000
    00號手機撥打電話予丙○○，及丙○○、李銘詮及乙○均稱
    其為「大胖」等事實。訊據被告甲○○則供承其有於上開時
    地，與被告乙○一同駕駛上開自小貨車交予被告丙○○，及
    與被告乙○同往小琉球，且曾使用附表二編號6 號所示門號
    0000000000行動電話，被告乙○、丙○○均稱其為「阿樹」
    或「阿全」之情，惟渠等均矢口否認有何運輸、走私第三級
    毒品K 他命犯行，被告乙○辯稱：「阿坤」及「阿水」從頭
    到尾都是說要載化工原料K ，故伊告知丙○○要載化工原料
    K ，在泰國時伊也是告知李銘詮要載化工原料K ，而且伊係
    受到「阿水」、「阿坤」逼迫始參與此事云云；被告丙○○
    辯稱: 起初乙○說要載香煙，後來乙○從印度回來時，跟伊
    說要載運化學原料K ，故伊並不知要載運K 他命云云；被告
    李銘詮辯稱: 一開始乙○表示要走私香煙，後來船舶出港後
    因故障駛往泰國修繕時，乙○才在泰國告知伊要載運毒品K
    他命，且恐嚇伊倘不載運，將剁伊手腳並對家人不利，伊因
    此被迫運輸毒品入境云云；被告曾新竹辯稱: 當初丙○○是
    告訴伊要載運香煙，在泰國與乙○見面時才知是載化工原料
    K ，伊當時有懷疑化工原料K 是違禁品，但直到回到臺灣才
    知化工原料K 是K 他命，當時伊曾向李銘詮表示拒絕載運，
    但因無伊幫忙，李銘詮無法開船返臺，伊不得已始繼續幫忙
    云云；被告甲○○則辯稱: 小貨車是乙○說有人要借車子，
    由乙○開小貨車，伊開車跟在後面，將小貨車交給丙○○，
    至於丁○○係向伊借錢去考駕照，此事與本件無關；又伊去
    小琉球係因乙○邀伊前往遊玩，伊不知乙○要作何事；另
    附表二編號6 號所示門號0000000000號電話是乙○在使用，
    只是有時候乙○會叫伊幫他接聽電話云云。被告乙○之辯護
    人則辯護稱：乙○於運輸之初，並不知係要運輸K 他命，被
    告乙○係聽命於「阿水」、「阿坤」，「阿水、「阿坤」係
    告知被告乙○要運輸「化工原料」，被告乙○直至前往泰國
    才知要運輸K 他命，被告乙○本不願繼續運輸，但受制於「
    阿水」、「阿坤」之脅迫，才繼續運輸等語；被告丙○○之
    辯護人則辯護稱: 本件係乙○到泰國告訴李銘詮要載運K 他
    命，李銘詮打電話告知丙○○此事，丙○○勸阻李銘詮不要
    載，乙○從印度回台亦告訴丙○○載運K 他命，乙○說他拿
    人家錢，不載運將被打死，請丙○○一起幫忙等船入境，曾
    明不得已始參與等語；被告曾新竹之辯護人則辯護稱: 曾新
    竹原本不知「明吉利號」漁船出海係為運輸第三級毒品K 他
    命，直到該船中途於泰國停泊修理時，方知悉船出航之真正
    目的，當時曾新竹曾向李銘詮表示不願意配合，但遭李銘詮
    嚴詞拒絕，並強制扣留船員證，曾新竹唯恐非法入境，方屈
    服於李銘詮之脅迫之下繼續隨船同往載運毒品等語；被告甲○○之辯護人則辯護稱: 甲○○雖有參與部分工作，但未直
    接與其他共同被告聯絡運毒事宜，且未曾目睹扣案之毒品，
    故甲○○對於運輸之物品為第三級毒品並不知情等語。
二、經查: 被告乙○如何受「阿水」、「阿坤」指示，代為尋找
    漁船前往印度走私大量第三級毒品K 他命入境臺灣，而委由
    被告丙○○代為尋找漁船並隨同出海，被告丙○○則將此情
    告知有「明吉利號」漁船可資利用之被告李銘詮，經其應允
    後，被告丙○○即安排被告李銘詮與被告乙○見面洽談運輸
    毒品之細節，並約定被告李銘詮可獨得220 萬元報酬，由被
    告乙○先行支付70萬元，餘款150 萬元待事成後再行支付，
    惟出港前被告丙○○臨時因父病危不能遠離，被告丙○○遂
    徵得其亦具有船員證之堂弟曾新竹之同意，由其隨同被告李
    銘詮於95年8 月7 日駕駛「明吉利號」漁船出港，前往被告
    乙○指示之印度海域接運毒品，隨後被告乙○亦於同年月22
    日搭機前往印度接洽毒品接運事宜。並於95年9 月10、11日
    左右，因上開漁船故障駛往泰國修繕，而由印度飛往泰國與
    被告李銘詮、曾新竹會合，以支付修繕費用。又被告乙○另
    邀得其友人即被告甲○○與被告乙○、丙○○負責於「明吉
    利號」漁船抵臺後，自小琉球接運毒品上岸事宜，並先由「
    阿水」、「阿坤」出資購得車牌號碼7Q-1401 號自小貨車，
    再由被告乙○委由被告甲○○尋找駕駛上開自小貨車之人，
    被告甲○○本覓得其鄰居丁○○，並由被告乙○出資供其報
    名駕訓班，以便考領自小貨車駕照，惟因丁○○未參加考試
    而作罷。嗣95年9 月23日左右某日下午4 時許，「明吉利號
    」漁船抵達印度西岸東經78、79度，由不詳姓名之人駕駛舢
    舨將扣案之毒品K 他命8 袋搬運至「明吉利號」漁船油櫃內
    藏放，被告李銘詮、曾新竹隨即返航回臺。另一方面，被告
    乙○、丙○○經由與被告曾新竹電話聯繫，得知「明吉利號
    」漁船已接到毒品後，即於95年10月4 日先由被告乙○指示
    被告甲○○駕駛上開自小貨車至高雄市○○○路99號巷內之
    停車場，交由被告丙○○，同年月6 日再由被告丙○○駕駛
    上開自小貨車搭載不知情之蔡根盛駛往屏東縣東港鎮，搭乘
    船舶連同自小貨車一同前往小琉球，被告乙○、甲○○亦於
    同年月8 日前往小琉球與被告丙○○會合，共同勘查毒品上
    岸地點，及等待「明吉利號」漁船返臺，嗣於同年月12日下
    午3 時許，經南機組協調行政院海巡署南巡局派遣巡防鑑艇
    ，在距離臺灣本島120 海浬處攔撿「明吉利號」漁船，查獲
    被告李銘詮、曾新竹，及扣得上開毒品8 袋，始知上情，並
    循線將被告乙○、甲○○及丙○○先後拘提到案等情，有下
    列證據可證:
  (一)被告李銘詮於95年10月13日在南機組供承: 我於95年8月初
    自東港報關出港，出港後就駛往印度，約20天後抵達印度西
    邊外海，並立即以僱用我載運毒品綽號「發仔」之男子給我
    的行動電話與人已在印度的「發仔」聯絡，「發仔」便叫人
    以舢舨將毒品駛出外海交予「明吉利號」漁船，再由我指示
    船上船員將毒品藏置於船上油櫃內，並將船駛回臺灣。本次
    出海主要目的係受綽號「阿發」男子之委託專程前往印度西
    邊外海載運毒品K 他命回臺，本趟運毒報酬為220 萬元，綽
    號「發仔」已先支付我70萬元作為漁船補給加油使用，另外
    150 萬元將於我載回毒品交給他指定的對象後5 天後再給付
    給我。我認識綽號「發仔」之男子係由曾與我同船捕魚之丙○○先詢問我有無意願幫其朋友，以我的漁船「明吉利號」
    從印度載東西回來，經我允諾後，綽號「發仔」就到東港跟
    我見面2 次，第一次是問我要不要到印度幫他載運200 公斤
    K 他命，代價為220 萬元，我同意後，彼此就約定先拿70萬
    元作為漁船補給加油用，150 萬元將於毒品載回來後支付，
    經過10天後，「發仔」就約我在高雄市○○路與光華路口的
    自來水公園，託人將70萬元現金拿給我，第二次見面係將1
    支新電話交給我，並叫我出航後以該電話與他聯絡。當初「
    發仔」與我約好，在小琉球烏鬼洞附近海域以舢舨接運方式
    將毒品載運上岸，「明吉利號」漁船抵達臺灣後就聯絡「發
    仔」，再由其安排舢舨接駁。乙○就是「發仔」之男子等語
    在卷（95年度偵字第27136 號卷《下稱偵6 卷》第31至33
    頁）；及同日在偵查中以被告及證人身份供稱及證述: 約95
    年8 月初我從東港出海，開到印度接運毒品，一位綽號叫「
    阿發」即乙○跟我皆用衛星電話聯絡，我所用的衛星電話是
    乙○給我的，我到印度時，他已跟當地人聯絡好了，就用舢
    舨將毒品運到我船上，我跟對方將毒品放在我船上的油櫃內
    。漁船上除了我是船長外，還有二位外勞及一位曾新竹。「
    發仔」是請我幫他載運K 他命，他有講明是K 他命，若成功
    代價是220 萬元。他事前先給我70萬元，事成再給我150 萬
    元，我要出港當天，「發仔」拿衛星電話給我，要我用這支
    電話跟他聯絡。我跟「發仔」說要載運K 他命時，丙○○是
    介紹人，他知情。曾新竹與丙○○是堂兄弟，原本是丙○○
    要與我一起出去，因為事後他父親有事，丙○○才叫曾新竹
    跟我出去等語綦詳（偵6 卷第135 至138 頁）、及於96年10
    月13日本院羈押訊問時供承在卷（本院聲羈卷第3頁）。
  (二)被告乙○95年10月13日在南機組供述:7Q-1401 號 自小貨車
    是「阿水」拿4 、5 萬元給我買的，此車之用途係配合即將
    返抵之「明吉利」號漁船走私物品路上運輸之用等語（偵6
    卷第7 頁反面）；及95年10月13日在偵查中以被告及證人身
    份分別供述及證稱:1 、2個月前「阿水」叫我跟甲○○去買
    車，拿錢給我，要運毒品用的，甲○○找人去學駕駛之事我
    不清楚，但是是甲○○去接洽那個人的，甲○○沒有駕照所
    以叫別人開。我認為甲○○約在1 、2 個月前知道運毒之事
    ，因為我有跟他說我們有些生意要做，我就跟他說是K 他命
    。甲○○負責開車，就是7Q-1401 號車。我的電話00000000
    00，還有1 支後面是646 的，我跟阿興聯絡有時他打給我，
    有時我打給他，阿興用0000000000打給我，丙○○是「阿興
    」，船長是丙○○跟他接洽，是我跟「阿水」叫「阿興」跟
    船長接洽的，甲○○知道要運毒品，在接洽漁船後十幾天，
    我有跟丙○○說回來就發了（台語），丙○○知道要運8 袋
    之事等語（偵6 卷第111 至114 頁）；證人即共同被告乙○
    於本院96年7 月13日審理時證述: 我在偵查中證述甲○○知
    道運毒的事情，是約在1 、2 個月前就知道，所謂1 、2 個
    月前是指被查獲前1 、2 個月前，也就是8 、9 月間等語在
    卷（本院96年度矚訴字第2 號卷《下稱本院2 號卷》第13 3
    、134 頁）。
  (三)被告丙○○於95年10月13日在本院羈押訊問時亦坦承: 「（
    問: 對本件檢察官聲請你有與其他被告共同運輸第三級毒品
    K 他命有何意見?） 有這件事件，是乙○叫我找看有沒有船
    ，我以前是李銘詮的船員，李銘詮有時會打電話問我有無事
    情可做，剛好乙○要找船，所以我才找李銘詮、曾新竹」等
    語在卷，且經本院勘驗羈押訊問錄音帶結果為: 「那剛好是
    乙○有要一起找船運毒品K 他命 (丙○○以台語發音說「嘿
    」意思表示對），所以你就去找李銘詮、曾新竹，是這樣，
    是不是? （丙○○回答對，他... ，但是丙○○沒有說完，
    法官就再接著訊問），是不是這樣? 要聽清楚。被告答: 找
    李銘詮」，此有本院勘驗筆錄在卷可稽（本院96 年 度矚訴
    字第1 號卷《下稱本院1 號卷》(一)第214 頁）。
  (四)又據證人即負責本件監聽及繕打譯文之南機組現譯人員吳東
    原於本院就其監聽及跟監情形證稱: 本件本來係找丁○○當
    貨車駕駛，由於丁○○沒有駕照，所以乙○出錢給丁○○報
    考駕訓班，丁○○有去駕訓班學開車，但不久就跟駕訓班退
    費，沒有去報考，這件事情後來被乙○、甲○○知道之後，
    因深怕丁○○將走私毒品事情曝光，乙○交代甲○○要盡力
    安撫丁○○。乙○與甲○○將貨車交給丙○○運往小琉球之
    後，依據電話監聽內容研判，漁船即將抵達臺灣，我們就派
    遣兩艘緝私艇到外海找到「明吉利號」漁船登船檢查，並在
    小琉球逮捕正在接運毒品之甲○○、丙○○及乙○等人。甲○○有用丁○○名義去申請易付卡供犯罪使用，我們曾以丁○○名字向各家民營電信業者查詢，確有以丁○○名義申請
    的電話，後來我們根據這電話監聽，也證實此電話是被告等
    所使用。在監聽中得知乙○是透過電話，跟船上之曾新竹、
    李銘詮聯絡關切油料夠不夠，告知接運毒品的經緯度，並且
    聯繫漁船進港的時間，丙○○與曾新竹兩人都有在聯繫這件
    事情。依監聽及跟監得知甲○○是負責將貨車運往小琉球，
    再到小琉球接貨之人等語甚詳（本院1 號卷(一)第336 至339
    頁）。另據證人即負責至小琉球跟監之南機組調查員湯玉峰
    就其跟監情形於本院結證: 我是10月9 日星期一去小琉球，
    跟監對象是乙○、甲○○及丙○○，因我們研判接運毒品的
    貨車及人都已經到小琉球，所以我們趕去那邊監控，監聽時
    發現乙○是要接運毒品上岸，所以跟監時看到乙○在觀察海
    邊的情形。甲○○跟乙○同住，兩個都作一樣事情，行動都
    一致，租一輛機車兩個人共騎，都是在海邊觀察，他們主要
    定點用眼睛看，看海岸有沒有人船，以及海巡署巡邏情形。
    他們大部分都是晚上觀察。依監聽丙○○跟乙○、甲○○晚
    上都會會合。從監聽知道他們有觀察三個點，乙○跟丙○○
    通話時提到之2 號、3 號，應是接運毒品搶灘上岸地點等語
    在卷（本院1 號卷(一)第344 至347 頁）。
  (五)再者，被告乙○、丙○○、曾新竹及甲○○以附表一、二所
    示之行動電話，聯絡運輸毒品相關事宜乙節，亦有渠等間之
    電話通聯監聽譯文附卷可稽（偵3 卷第7 至15頁），其情如
    下:
  1.95年9 月2 日晚上10時11分許，被告丙○○以持用之如附表
    二編號2 號所示門號0000000000號行動電話撥打被告乙○所
    有如附表一編號1 號所示門號0000000000號行動電話:
    「丙○○: 我是阿興! 怎麼樣! 乙○: 我是說明天喔他到..
    . 來到6 度半那不一定要到8 度! 那個地方是安全區，明天
    大家船長跟我都保持聯絡，再給他們之間約定在哪裡接頭，
    這樣好不好? 丙○○: 你那隻黑的不是有開著，跟他們約時
    間呀! 叫他們不要關! 乙○: 他現在就不回我的電話! 就是
    早上聽到那樣子就... 包括那位好朋友也跟我們講的很清楚
    ... 這個就是稍微有點差錯來看大家怎麼想解決... 我這邊
    的船東對於海浪都很久... 看怎麼用大家就想... 就一組一
    組60如果就因為60來那個... 我想我這...」。對此，被告
    乙○於本院亦供承: 「當時我們是在聯絡船隻」，被告丙○○於本院則亦坦承: 「乙○通知我改變新的會合地點」（本
    院1 號卷(二)96年12月13日審判筆錄第78頁）。
  2.95年9 月11日下午3 時13分許，被告曾新竹持用李銘詮所有
    如附表一編號4 號所示門號0000000000號行動電話撥打被告
    丙○○持用之如附表二編號1 號所示門號0000000000號行動
    電話:
    「曾新竹: 你在高雄嗎? 我繼續作業! 明天要下去! 丙○○
    : 要弄大隻的嗎? 要離多遠? 曾新竹: 那個我都聯絡好了!
    丙○○: 颱風快進來了! 曾新竹: 那不是問題! 風浪大就等
    颱風過去! 這個人... 明天可能會回去啦! 丙○○: 他一個
    人過去嗎? 曾新竹: 對! 丙○○: 你用什麼打的呢? 我拿「
    方仔」的手機打的漫遊! 丙○○: 我們這裡很大呢! 風聲很
    大! 我們那裡都挫（台語）起來! 曾新竹: 挫（台語）怎麼
    樣我都想不透呢! 到底是什麼原因呢! 老大在說方仔這隻沒
    有特殊的! 丙○○: 厚斗仔（台語）你知道嗎! 整個都挫（
    台語）起來! 曾新竹: 挫起來那是他們的，應該沒有事情才
    對! 又沒有人知道我們什麼時候回去! 如果我們處理好的之
    後... 船如果回去他們要怎麼樣... 應該是沒有關係! 丙○○: 沒有啦! 你從那邊進出就是比較硬了。曾新竹: 不會!
    主要我們事情處理好之後... 都沒有那個了... 船再進去他
    們要怎麼樣都沒有關係。丙○○: 在那裡起落? 曾新竹: 在
    這裡起落... 什麼時候回去沒有人知道呀! 丙○○: 就是我
    們回去都知道呀! 厚斗仔就知道! 我就是在煩惱那個! 曾新
    竹: 不用擔心! 明天我要下頓（台語）... 方仔明天會錢兩
    萬你再幫他處理一下! 丙○○: 好! 」。對此，證人即共同
    被告李銘詮95年10月13日在偵查中結證稱: 這通電話是討論
    接運毒品的事情，其中「方仔」是我綽號，「起落」是指要
    接收毒品的意思等語（偵6卷第137頁）。
  3.95年9 月23日下午1 時10分許，被告乙○以其所有如附表一
    編號2 號所示門號0000000000號行動電話撥打被告丙○○持
    用之如附表二編號3 號所示門號0000000000號行動電話:
    「乙○: 現在聽聽的是不是就他老婆的事情，這邊的豬仔這
    邊的而已啦! 丙○○: 他們角仔那邊的人都知道他要出去做
    事情。乙○: 對阿他做事情回來，你們要去外面那邊把他接
    回來... 就空的阿... 大胖子有跟我講，等我們這邊的東西
    接過來他才要入港... 再來排仔。丙○○: 對啦! 馬上開出
    去! 乙○: 這回他講是說鬆鬆的，我也是都沒有看過，他有
    割了一件，應該很容已就弄好了，大概10至15分鐘時間就可
    以起來的! 丙○○: 那大概會有幾件呢! 乙○: 大概7 、8
    件左右，他是按8 件給他們啦! 丙○○: 那邊的是嗎? 乙○
    : 你們這裡也是大概一個人來，比如說一部摩托車騎著就過
    去，剩下的或是用車子過去，就以前我們去看過的那2 、3
    個點，他如果回來，我們過去一趟，所以這台車怎樣，你就
    問看看你那朋友怎樣沒有啦! 」。就此，被告乙○及丙○○
    均供承渠等係聯絡如何處理「明吉利號」漁船接運之8 袋物
    品一事等語（本院1 號卷(二)96年12月13日審判筆錄第79、8
    0 頁）。
  4.95年10月2 日下午3 時47分許，被告丙○○以其持用如附表
    二編號4 號所示門號0000000000號行動電話撥打被告乙○所
    有之如附表一編號3 號所示門號0000000000號行動電話:
    「丙○○: 那個車子要做貨船過去的話，有時候貨太多，沒
    有辦法載，就要早個幾天! 有時候怕臨時貨很多沒有辦法過
    去! 乙○: 那就明天接到了之後再那個，那個機子聯絡的怎
    麼樣! 丙○○: 就正常在跑。乙○: 你看還要多久要給我們
    請客? 丙○○: 大概九! 乙○: 明天再說，我就邀他明天就
    ... 過來了! 丙○○: 盡快啦! 」，此通話係被告乙○與被
    告丙○○提及要將上開自小貨車運至小琉球之事等情，亦據
    渠等於本院供承在卷（本院1 號卷(二)96年12月13日審判筆錄
    第80頁）。
  5.95年10月9 日晚上9 時1 分許，被告甲○○以其持用如附表
    二編號6 號所示門號0000000000號行動電話撥打被告丙○○
    持用之附表二編號5 號所示門號0000000000號行動電話:
    「甲○○: 你怎麼都沒有接呢! 丙○○: 對! 甲○○: 我剛
    才有過去，你怎麼沒有在那裡呢? 丙○○: 有啦! 你騎過去
    我在跟你招手呀! 我騎過去有跟你招手! 甲○○: 阿! 我知
    道啦! 我剛下那裡的時候，有看到有好像是在閃燈，是你們
    閃的嗎? 丙○○: 對! 我有在那邊找個地方。甲○○: 我有
    下去! 丙○○: 你還在那裡嗎? 甲○○: 我剛起來! 丙○○
    : 那怎麼樣呢! 甲○○: 晚點再過來! 丙○○: 晚點再聯絡
    啦! 」。
  (六)被告李銘詮確有駕駛「明吉利號」漁船搭載曾新竹及二名不
    知情印尼籍船員BudiCipto Mulyo 及Riyanto ，於95年9 月
    23日左右，在印度西岸海域接運8 袋物品等情，亦據證人即
    BudiCipto Mulyo 及Riyantoy在偵查中證述明確（偵6 卷第
    44至46頁、49至50頁反面）；又「明吉利號」漁船上查扣之
    疑似K 他命粉末8 袋（每袋內皆有30包，合計240 包），經
    送請法務部調查局鑑定結果，確係第三級毒品K 他命（合計
    淨重241.02公斤，純度83.32%，純質淨重200.82公斤)等情
    ，有該局95年11月3 日調科壹字第0952221430號函1 紙在卷
    可憑（偵3 卷第19頁）；此外復有被告乙○入出境資料、車
    牌號碼7Q-1401 號自小貨車照片3 張、汽車車籍資料、現場
    查獲照片2 張、「明吉利號」漁船出港資料、被告乙○行動
    電話基本資料、丁○○名義申請之如附表一編號3 號所示門
    號000000000 之通聯調閱查詢單各1 紙在卷稽（偵6 卷第77
    、190 、250 、251 、264 頁；本院1 號卷(一)第87、88、38
    2 頁）。
三、被告乙○雖辯稱：「阿坤」及「阿水」係說要載化工原料K
    ，故伊亦告知丙○○要載化工原料K ，在泰國時伊也是告知
    李銘詮要載化工原料K ，伊直到被查獲才知道是K 他命。而
    且伊係受到「阿水」、「阿坤」逼迫始參與此事，故伊並不
    知要載運K 他命云云；其辯護人亦辯護稱：被告乙○於運輸
    之初，並不知係要運輸K 他命，被告乙○係聽命於「阿水」
    、「阿坤」，「阿水、「阿坤」係告知被告乙○要運輸「化
    工原料」，被告乙○直至前往泰國才知要運輸K 他命，被告
    本不願繼續運輸，但受制於「阿水」、「阿坤」之脅迫，才
    繼續運輸等語。經查: 被告乙○究係何時知悉所欲載運之物
    品為第三級毒品K 他命一事，被告乙○先於95年10月13日偵
    查中坦承: 在1 、2 個月前（即8 、9 月間）即知要載運K
    他命，因「阿水」拿錢給伊，囑伊與甲○○去買車，要載毒
    品K 他命用的云云（偵6 卷第112 頁）；嗣於96年1 月12日
    本院時則改稱: 是阿坤來找伊說要找船走私化工原料，直到
    在泰國時「阿水」、「阿坤」告訴伊要載K 他命時伊才知道
    要載K 他命云云（本院1 號卷第37頁）；然於本院96年7 月
    13日審理時則陳稱: 我是到95年7 、8 月間在印度的時後才
    知道要運毒一語（本院2 號卷第129 頁）；於96年8 月6日
    本院審理時則又陳稱: 「阿水」、「阿坤」在泰國也是跟我
    說要載運化工原料K ，從頭到尾他們都只說是載運工化原料
    K ，並沒有說是K 他命云云（本院1 號卷(二)第12、13頁），
    前後所供不一，是其嗣於本院最後審理時供稱「阿水」都說
    要載化工原料K ，伊直到被查獲時始知載K 他命云云，是否
    可信，並非無疑；況且證人即共同被告李銘詮95年10月13日
    在南機組時即證述: 丙○○安排伊與乙○見面2 次，第一次
    乙○是問伊要不要到印度幫他載運200 公斤K 他命，代價為
    220 萬元，我同意後，彼此就約定先拿70萬元，150 萬元事
    成後再支付等語（偵6 卷第32頁）；同日在偵查中亦為同一
    之證述（偵6 卷第136 頁），雖然證人李銘詮嗣於本院審理
    時改證稱: 乙○沒有在載運之初即告訴伊要載的是K 他命，
    是船到了泰國時，乙○才告訴伊要載的是K 他命，並恐嚇伊
    倘不載，將剁伊之手腳及對家人不利云云（本院1 號卷(一)第
    353 頁、卷(二)96年12月13日審判筆錄第8 頁），惟證人李銘
    詮所述被告乙○在泰國才告訴李銘詮要載K 他命，與被告乙○所供伊在泰國也是告訴李銘詮要載化工原料K 一語，已有
    不符，而且被告乙○亦否認曾對證人李銘詮為上開恐嚇之言
    詞，是證人李銘詮上開證述，尚難據為對被告乙○有利之認
    定。佐以被告乙○曾當選2 次高雄縣議員，此為其自承在卷
    （偵6 卷第5 頁），顯為具有豐富常識之人，且允諾他人代
    為尋人走私物品及參與走私，並許給予被告李銘詮220 萬元
    之高額報酬，依常情應會對於欲走私之物品有所識及一定之
    瞭解，以評估風險與報酬之相當性，當不可能對於走私物品
    在完全不瞭解之情況下，即貿然同意走私載運，更何況被告
    乙○係對該實際進行違法走私、運輸之被告李銘詮有所指示
    之人，是被告乙○及其辯護人上開所辯，委無足取。
四、又被告丙○○雖辯稱: 起初乙○說要載香煙，後來乙○從印
    度回來時，跟伊說要載運化學原料K ，故伊並不知要載運K
    他命云云；其辯護人亦辯護稱: 本件係乙○到泰國告訴李銘
    詮要載運K 他命，李銘詮打電話告知丙○○此事，丙○○有
    勸阻李銘詮不要載，乙○從印度回台亦告訴丙○○載運K 他
    命，而且說他拿人家錢，不載將被打死，請丙○○一起幫忙
    等船入境，曾明不得已始參與等語。惟查: 被告丙○○於本
    院羈押訊問時即坦承有與其他被告共同運輸第三級毒品K 他
    命乙情，如上所述，而且其就係何時知要載K 他命一事，亦
    先於95年11月8 日南機組時供稱: 李銘詮接到毒品後知道是
    K 他命毒品，即打電話向乙○反應，這時乙○才告訴我，他
    和李銘詮是要走私K 他命（偵6 卷第189 頁）、於96年1 月
    12日本院訊問時則供稱: 剛開始我知道是走私香煙，後來才
    知道是走私K 他命，是李銘詮在泰國打電話給我，說乙○是
    要走私K 他命，不是要走私香煙，我才知道（本院1 號卷(一)
    第29頁），嗣於96年5 月4 日本院訊問時則又改稱: 乙○找
    我找船時，只說要走私香煙，我介紹完以後，乙○告訴我是
    要走私化學原料，但是是什麼東西我也不知道，後來乙○到
    泰國、印度告訴李銘詮要載K 他命，李銘詮打電話我這件事
    ，我才知道，後來乙○回來也告訴我說載K 他命（本院1 號
    卷(一)第215 頁）各等語，均與其最後於本院所為上開辯解相
    歧，已難盡信；況且證人即共同被告李銘詮於95年10月13日
    偵查中亦證稱: 「（你跟「發仔」說要載運K 他命時，丙○○是否知情?） 他（指丙○○）是介紹人，他知情」（偵6
    卷第137 頁）等語，證人即共同被告乙○於95年11月8 日在
    偵查中亦證述: 「（阿興知道你們要載k?）知道。應該是船
    出去的時候就知道」等語（偵6 卷第202 頁），又證人李銘
    詮上開在偵查中之證述，亦經本院勘驗偵查錄音光碟結果為
    : 「檢察官: 你在跟發仔談論運送K 他命的事情，丙○○知
    不知情? 他介紹你們認識的阿，他知不知道? 李銘詮: 點頭
    （沒說話）」無訛（本院1 號卷(二)第108 頁）。雖然證人李
    銘詮嗣於95年11月28日偵查中結證: 丙○○要介紹乙○與我
    認識時只說是走私香煙，沒有說是載毒品云云（偵6 卷第21
    0 頁），證人乙○於本院證述時，亦證述: 當時伊託丙○○
    找船時，是說要載化學原料k （本院1 號卷(二)96年12月13日
    審判筆錄第17頁）云云，惟證人乙○上開所述，與被告丙○○所辯乙○起初說要載香煙一語有間，是證人乙○上開證述
    ，是否屬實，並非無疑；佐以被告丙○○非但負責找被告李
    銘詮駕船出海前往印度海域接運物品，而且原本亦預定搭乘
    被告李銘詮船舶一同出港，僅因父病危臨時無法成行，而又
    介紹被告曾新竹與被告李銘詮同往，甚至又自被告乙○處取
    得上開自小貨車後運往小琉球，並至小琉球等待「明吉利號
    」漁船抵臺，及勘查接運K 他命上岸地點，顯然參與全部運
    輸毒品之每一階段，其間更履履居間以行動電話與被告乙○
    、曾新竹保持聯繫，甚至與被告甲○○亦有所電話聯絡，如
    上所述；而且觀諸上開被告丙○○與其他共同被告之通話內
    容所示，顯然被告丙○○就被告李銘詮此次前往接運毒品K
    命之時間、地點均有所瞭解，則被告丙○○身為介紹人並多
    次居間聯絡其他共同被告，焉有不知本次載運之物品為毒品
    K 他命之理? 況且被告丙○○亦不否認其在「明吉利號」漁
    船接運扣案之毒品K 他命之前，即已知悉要載毒品K 他命一
    事，雖然被告之辯護人辯稱: 係因乙○說他已拿人家錢，不
    拿會被打死，請丙○○幫忙等船入境一起接駁，丙○○不得
    已始參與等語，惟此與證人乙○於本院證稱: 我是告訴丙○○我們負責不起一語（本院1 號卷(二)96年12月13日審判筆錄
    第15頁）齟齬，已難憑信，而且查緝毒品為世界各國一致之
    政策，我國緝毒尤為嚴格，一再宣示嚴查毒品，走私、運輸
    毒品罪責極重，被告丙○○豈有僅因被告乙○自稱已拿人家
    錢，不拿會被打死，並央求被告丙○○幫忙一起運輸、走私
    毒品，即貿然允諾而走險，是被告丙○○及其辯護人上開所
    辯，要屬無稽，難予採信。
五、再者，被告李銘詮雖辯稱: 一開始乙○係表示要走私香煙，
    後來船舶出港後故障駛往泰國修繕時，乙○才到泰國告知伊
    要載運毒品K 他命，且恐嚇伊倘不載運，將剁伊手腳並對家
    人不利，伊因此被迫運輸毒品入境云云。惟查被告李銘詮於
    95 年10 年13日在南機組及檢察官偵查時均已坦承其出海目
    的係以220 萬元代價，受乙○委託前往印度西邊外海載運K
    他命之犯行，如上所述，而且其就如何私運毒品K 他命入境
    ，及其如何參與、分工之經過，均供述甚詳，其於本院準備
    程序時更供承: 伊在南機組之陳述實在，均係基於自由意識
    而為陳述，調查人員並未對伊施以強暴、脅迫、利誘等不正
    當方法等語（本院1 號卷(一)第27頁）；況且證人即被告乙○
    於本院證稱: 伊在泰國係告訴李銘詮要載化學K 的原料，當
    時李銘詮沒有說不要載，伊也沒有跟李銘詮說如果不要載要
    剁他手腳等語（本院1 號卷(二)96年12月13日審理筆錄第14、
    15頁），被告曾新竹於本院96年1 月12日亦證述: 伊沒有聽
    到乙○對李銘詮說要對李銘詮或其家人如何一語（本院1 號
    卷(一)第33頁），亦與被告李銘詮上開所辯不符，是被告李銘
    詮嗣後翻異其詞，辯稱係被迫運輸毒品云云，顯係卸責之詞
    ，不足採信。至於證人即被告曾新竹於96年8 月3 日在本院
    雖證稱: 李銘詮有跟我說乙○有表示李銘詮如果不去載運K
    他命，就要對李銘詮斷手斷腳云云（本院1 號卷(一)第364 頁
    ），係輾轉聞自被告李銘詮之詞，並非證人曾新竹親自聽聞
    ，屬傳聞之詞，並無證據能力，自無從據為對被告李銘詮有
    利之認定。
六、
  (一)又被告曾新竹辯稱: 當初丙○○是告訴伊要載運香煙，在泰
    國與乙○見面時伊才知是載化工原料K ，伊當時有懷疑化工
    原料K 是違禁品，但直到被查扣時伊才知道化工原料K 就是
    K 他命。當時在泰國伊曾向李銘詮表示拒絕載運，但因無伊
    幫忙，李銘詮無法開船返臺，伊不得已始繼續幫忙云云；其
    辯護人亦辯護稱: 曾新竹原本不知「明吉利號」漁船出海係
    為運輸第三級毒品K 他命，直到該船中途於泰國停泊修理時
    ，方知悉船出航之真正目的，當時曾新竹曾向李銘詮表示不
    願意配合，但遭李銘詮嚴詞拒絕，並強制扣留船員證，曾新
    竹唯恐非法入境，方屈服於李銘詮之脅迫之下繼續隨船同往
    載運毒品等語。查: 被告曾新竹上開所辯在泰國與乙○見面
    時，才知道是載化工原料K 一語，與其在本院96年12月13日
    審理期日之前所辯是在泰國時，乙○告訴我與李銘詮要載K
    他命，我才知道要載K 他命等語不符（偵6 號卷第42、132
    頁；本院1 號卷(一)第32頁），所辯前後不一，是其嗣於本院
    最後審理時所為上開辯解，是否屬實，自非無疑；而且被告
    曾新竹就其在泰國知悉要載毒品K 他命後，為何仍繼續參與
    運輸一事，先於95年10月13日在調查站及檢察官偵查中為不
    同之陳述，即先供稱: 當「明吉利號」漁船前往泰國維修時
    ，伊就知道「明吉利號」漁船要走私毒品，伊與李銘詮決定
    要將漁船賣掉不再走私毒品，但因毒品貨主威脅，要對伊家
    人不利，伊與李銘詮因害怕不得已才從事走私毒品之行為云
    云（偵6 卷卷第42頁），嗣後在檢察官偵查中又改稱: 到了
    泰國伊就跟船長講不要載，他說不行，已答應不載不行會有
    生命危險，所以後來我們就去運毒云云（偵6 卷第13 2頁）
    ，同一日就其為何繼續參與運輸毒品之說詞，竟先後相歧，
    而且到本院時又為與上開所述相異之供述，而先後供稱:伊
    本來不想上船，但是李銘詮叫伊一定要跟他去，他一個人會
    害怕，所以我就跟他一起去載毒品云云（本院1 號卷(一)第33
    頁）、伊是因為李銘詮不讓伊下船，泰國語言伊又不通，而
    且伊是輪機長，沒有伊的幫忙，李銘詮一人沒有辦法開船，
    所以伊才不得已繼續幫忙云云（本院1 號卷(一)第365 頁），
    衡情倘被告丙○○確實在「明吉利號」漁船出港時不知要載
    毒品K 他命，而係該船到了泰國維修時，始知其事，則被告
    曾新竹為何就其知悉後仍繼續參與運輸毒品K 他命原因之供
    述，竟為上開前後不一之陳述，足認其辯稱: 伊本來以為是
    要載運香煙，到泰國知道是要載化工原料K 時，有向李銘詮
    表示拒絕載運，但因無伊幫忙，李銘詮無法開船返臺，伊不
    得已始繼續幫忙云云，顯非事實，無足採信。
  (二)至於證人即被告李銘詮雖於本院證稱: 曾新竹一開始不知出
    海目的，是到泰國後才知要載毒品云云，惟證人李銘詮就被
    告曾新竹知悉要載毒品K 他命後之反應一事，先於95年10月
    13日陳稱: 曾新竹知道要到印度載K 他命毒品後，仍繼續使
    用伊電話與丙○○聯絡討論毒品載運事宜一語（偵6 卷第35
    頁），嗣於同日在檢察官偵查中亦證稱: 曾新竹在泰國知道
    要運毒後，並無任何表示，仍繼續配合運毒等語（偵6 卷第
    137 頁）等語，此與證人李銘詮在本院所證: 曾新竹沒有答
    應載運毒品，但經過我好言相勸及拜託下，曾新竹才答應云
    云（本院1 號卷(二)96年12月13日審判筆錄第9 頁）有間，是
    倘被告曾新竹確係至泰國時才知道要載毒品K 他命，為何證
    人李銘詮就被告曾新竹獲悉要載毒品K 他命後之反應之陳述
    ，竟如此大相逕庭，足認證人李銘詮嗣於本院所述被告曾新
    竹是到泰國才知要載毒品K 他命云云，係迴護被告曾新竹之
    詞，委無足取。至於被告之辯護人辯護稱曾新竹係因遭李銘
    詮強制扣留船員證，方屈服於李銘詮之脅迫之下繼續隨船同
    往等語，因被告曾新竹本人從未辯稱李銘詮有以強行扣留被
    告曾新竹船員證方式，強迫被告曾新竹參與毒品運輸等語，
    證人李銘詮於本院亦證稱: 伊沒有恐嚇、脅迫曾新竹跟我繼
    續去載毒，也沒有扣留曾新竹船員證一詞（本院1 號卷(一)第
    359 頁、卷(二)96年12月13日審理筆錄第9 、10頁），是被告
    之辯護人辯稱被告曾新竹係遭被告李銘詮以扣留船員證方式
    強迫隨船同往載運毒品等語，顯屬無據。
七、又被告甲○○雖辯稱: 小貨車是乙○說有人要借車子，由乙○開小貨車，伊開車跟在後面，將小貨車交給丙○○，至於
    丁○○係向伊借錢去考駕照，此事與本件無關；又伊去小琉
    球係因乙○邀伊前往遊玩，伊不知乙○要作何事；另附表二
    編號6 號所示門號000000 0000 號電話是乙○在使用，只是
    偶爾乙○會叫伊幫他接聽電話云云。其辯護人則辯護稱: 雖
    然甲○○有參與部分工作，但未直接與其他共同被告聯絡運
    毒事宜，且未曾目睹扣案之毒品，故甲○○對於運輸之物品
    為第三級毒品並不知情等語。查: 證人乙○95年10月13日在
    檢察官偵查中已證述: 甲○○知道要運毒之事，因伊有跟甲○○說有些生意要做，並說是K 他命，由甲○○負責開7Q-1
    401 號小貨車等語（偵6 卷第112 、113 頁）、95年11月8
    日在南機組證稱:95 年10月9 日伊和甲○○受「阿水」指示
    前往小琉球與丙○○會合準備接運「明吉利號」漁船所載的
    毒品。「阿水」交代伊透過甲○○找人駕駛7Q-1401 號貨車
    接運毒品，至於甲○○是否找丁○○駕駛該貨車接運毒品伊
    不清楚等語（偵6 卷第19 6、197 頁）、95年11月8 日在檢
    察官偵查中亦結證: 「阿水」叫伊跟甲○○把小貨車開去交
    給丙○○，再由丙○○開去小琉球，要接運「K 」等語（偵
    6 卷第201 頁），於本院亦證述: 在95年8 、9 月間，甲○○就知道運輸毒品的事情一語（本院2 號卷第133 頁）；而
    且被告甲○○如何找丁○○擔任小貨車駕駛，因曾某無駕照
    ，而由被告乙○出資供曾某報考駕訓班，但因曾某並未報考
    ，被告乙○深怕曾某將走私毒品事情曝光，而交代被告甲○○予以安撫等情，亦據證人即負責本件監聽及繕打譯文之南
    機組現譯人員吳東原就其監聽所得證述如前，且有被告甲○○於95年9 月21日晚上11時27分許，以其持有0000000000號
    行動電話撥打丁○○使用之0000000000號行動電話之通訊監
    察譯文在卷可稽（偵3 卷第10頁），該譯文內容為: 「甲○○: 明天考嗎? 你在哪裡? 丁○○: 嗯! 我在蚵仔寮! 甲○○: 早點休息，加油點! 沒問題吧! 丁○○: 我哪知道! 拼
    拼看! 甲○○: 早點休息才有精神! 幾點? 丁○○: 明天早
    上! 甲○○: 好! 」，而被告甲○○亦不否認當時其係向曾
    居萬居表達關心之意（本院1 號卷(二)96年12月13日審理筆錄
    第79頁），被告雖又辯稱係因丁○○向伊借錢考駕照，故伊
    表示關心云云，而證人丁○○於本院亦附和其詞，證稱: 因
    伊想工作載魚貨無駕照，又沒錢，所以向甲○○借1 萬元去
    考駕照云云（本院1 號卷(一)第328 頁），但被告乙○曾於95
    年9 月22日晚上6 時37分許，以公共電話撥打被告甲○○所
    有之0000000000號行動電話，詢問被告甲○○有關丁○○駕
    照考試何時舉行之事，業據證人乙○於95年10月13日在南機
    組證述在卷（偵6 卷第8 頁），倘證人丁○○係單純為找工
    作而向被告甲○○借錢報名駕訓班，則此與被告乙○並無任
    何關係，為何被告乙○竟向被告甲○○關心證人丁○○報考
    駕照之事，足證被告甲○○及證人丁○○上開所述，不足採
    信。又被告甲○○於上開時間，與被告乙○共同前往小琉球
    ，而且在小琉球有以電話與被告丙○○聯絡見面一事，如上
    所述，另據證人湯玉峰所述，被告甲○○與被告乙○在小琉
    球，都是共騎機車在海邊勘查地形，亦如上述，顯見被告甲○○辯稱伊與乙○至小琉球係單純遊玩云云，係避重就輕之
    詞，要無足採。
八、綜上所述，被告等人罪證已臻明確，被告等人前開所辯，無
    非卸責之詞，自無可採，其等犯行已堪認定。
九、按K 他命係毒品危害防制條例2 條第2 項第3 款規定之第三
    級毒品，且業經行政院依懲治走私條例規定公告之「管制物
    品項目及其數額」列為甲項第四款之管制進出口物品，不得
    私運進入臺灣地區。次按懲治走私條例2 條處罰私運管制物
    品「進口」、「出口」之行為，是本條例係為懲治走私政府
    管制物品之目而設，所處罰走私行為之既遂及未遂，即應以
    「已否進入國界」為判斷標準（最高法院84年台上字第3794
    號、69年台上字第264 號判決意旨參照）；而運輸毒品罪既
    遂、未遂之區別，應以已否起運為準，並非以運抵目的地為
    完成犯罪之要件，換言之，區別該罪既遂、未遂之依據，應
    以已否起運為準，既已起運，構成該罪之輸送行為即已完成
    ，不以到達目的地為既遂條件（最高法院92年臺上字第3096
    號判決意旨參照）。又中華民國之領海為自基線起至其外側
    12 海 浬之海域，復經政府明令在案。本件被告李銘詮、曾
    新竹駕駛之「明吉利號」漁船尚未進入我國12海浬之領海區
    域，即為南機組查獲，如上所述，是核被告等自印度海域私
    運管制物品進口及輸入臺灣地區之所為，均係犯毒品危害防
    制條例第4 條第3 項之運輸第三級毒品罪，及懲治走私條例
    2 條第2 項、第1 項之私運管制物品進口未遂罪。公訴意旨
    認被告等上開犯行係犯懲治走私條例第2 條第1 項之私運管
    制物品進口既遂罪，容有未洽，應予指明。被告乙○、丙○○、李銘詮、曾新竹及甲○○與綽號「阿水」、「阿坤」之
    成年人間，就上開犯行皆有犯意聯絡及行為分擔，均為共同
    正犯。其等以一行為觸犯前開毒品危害防制條例第4 條第3
    項之運輸第三級毒品罪，及懲治走私條例第2 條第2 項、第
    1 項之私運管制物品進口未遂罪二罪名，為想像競合犯，應
    依刑法第55條規定，從一重之運輸第三級毒品罪論處。又其
    等持有第三級毒品K 他命之低度行為為運輸之高度行為所吸
    收，不另論以持有毒品罪。被告乙○曾因公共危險案件，經
    本院判處有期徒刑5 月確定在案，甫於95年8 月21日易科罰
    金執行完畢，此有臺灣高等法院被告前案紀錄表在卷可稽，
    其於5 年以內故意再犯本件有期徒刑以上之罪，為累犯，應
    依刑法第47條第1 項規定，加重其刑。審酌被告等人所運輸
    之毒品K 他命數量龐大，如流入市面，勢將加速毒品之犯濫
    ，對我國社會之安寧及國人之健康，可能產生之危害至鉅，
    且被告乙○係居於主導地位，情節顯較其他共犯嚴重，被告
    曾新竹及甲○○則自查獲後始終飾詞狡辯，毫無悔意，惟念
    渠等所運輸之K 他命已為警查獲，尚未對國人身心健康及社
    會秩序造成實質危害，及被告等人僅因經濟狀況不佳，為謀
    取暴利，始涉本案，且被告乙○、李銘詮及丙○○曾經一度
    坦承犯行，略見悔意，被告甲○○情節最為輕微等一切情狀
    ，分別量處如主文所示之刑。扣押之毒品K 他命8 袋（不含
    包裝袋，每袋皆含30包，總計240 包，合計淨重約241.02公
    斤，純度83.32%，純質淨重約200.82公斤），係屬第三級毒
    品，依毒品危害防制條第18條第1 項中段之規定，應沒入銷
    燬之，惟沒入銷燬其性質屬行政秩序罰，屬行政機關依行政
    程序科罰之權限，法院自不得諭知沒入銷燬（最高法院92年
    度台上字第2718號判決意旨可資參照），且依毒品危害防制
    條例所定對於查獲之製造、運輸、販賣、意圖販賣而持有、
    以非法方法使人施用、引誘他人施用及轉讓第三、四級毒品
    之沒收，並無特別規定，如其行為已構成犯罪，則該毒品即
    屬不受法律保護之違禁物，應回歸刑法之適用，依刑法第38
    條第1 項第1 款之規定沒收之（參見最高法院96年度台上字
    第727 號判決意旨），則上開扣案之第三級毒品K 他命8 袋
    ，既屬違禁物，則不問屬於被告等人與否，均應依刑法第38
    條第1 項第1 款規定宣告沒收。扣案之前述毒品外包裝塑膠
    麻袋8 只及其內之240 包包裝袋，均係用於包裹毒品，防其
    裸露、潮溼，並便於攜帶，且經鑑定機關就與本件扣案之K
    他命分別鑑析其重量，有前揭鑑定書可憑，足證與扣案之K
    他命並無不可析離之關係，且該外包裝塑膠麻袋8 只及其內
    之240 包包裝袋，為不詳姓名之人交予被告李銘詮運返臺灣
    ，堪認屬共犯「阿水」、「阿坤」所有供夾藏毒品以利運輸
    之用；另扣案如附表一編號2 、3 及未扣案如附表編號1、4
    、5 號所示之行動電話（均不含SIM 卡），及扣案編號6 號
    所示之「明吉利號」漁船1 艘，均係各被告或共犯所有供其
    等共同犯本件之罪所用（含彼此聯絡之用）之物，依共犯責
    任共同原則，應依毒品危害防制條例第19條第1 項規定，宣
    告沒收之，其中未扣案之附表一編號1 、4 、5 號所示之行
    動電話，如全部或一部不能沒收時，追徵其價額；又被告李
    銘詮所取得之70萬元，係犯罪所得，應依同條例第19條第1
    項規定，宣告沒收，如全部或一部不能沒收時，以其財產抵
    償之；又扣案附表一編號7 號所示之車牌號碼7Q-1401 號自
    小貨車1 輛，為共犯「阿水」所有預備供本件犯罪之物，應
    依刑法第38條第1 項第2 款規定，宣告沒收。扣案如附表二
    編號4 、5 所示之行動電話，及未扣案之如附表二編號1 至
    3 、6 所示之行動電話，雖分係被告丙○○、甲○○持以供
    本件犯罪所用之物，惟並無證據證明為其等或其他共同被告
    及共犯所有之物；另扣案附表二編號7 所示之外包袋1 袋，
    並非違禁物，且無證據證明供本件犯罪所用；又未扣案之不
    詳號碼衛星電話1 支，雖係被告李銘詮持以供本件犯罪所用
    之物，惟亦無證據證明為被告李銘詮或其他共同被告及共犯
    所有之物，故均不宣告沒收，附此敘明。至附表一編號1 至
    5 號所示之行動電話內之SI M卡及相關電話之門號，雖係供
    被告等聯絡運輸毒品所用之物，但因行動電話號碼之SIM 卡
    或相關電話門號，屬使用者向電信業者申請租用而僅取得
    SIM 卡或門號之使用權，該SIM 卡或門號仍屬電信業者所有
    ，而非屬被告等之所有物，尚不得依毒品危害防制條例第19
    條第1 項規定宣告沒收（最高法院92年度臺上字第6836 號
    判決意旨參照），附此敘明。至鑑驗耗用之毒品既已滅失，
    自無庸宣告沒收。
據上論斷，應依刑事訴訟法第299條第1項前段，毒品危害防制條
例第4條第3項、第19條第1項，懲治走私條例第2條第2項、第1項
、第11條，刑法第28條、第11條、第47條第1項、第55條、第38
條第1項第1款、第2款，判決如主文。
本案經檢察官李佳韻到庭執行職務。
中    華    民    國    97    年    1     月    4      日
                  刑事第八庭    審判長法  官  李璧君
                                      法  官  曾仁勇
                                      法  官  陳振嘉
以上正本證明與原本無異。
如不服本判決應於收受本判決後10日內向本院提出上訴書狀，並
應敘述具體理由，如未敘述上訴理由者，應於上訴期間屆滿後20
日內補提理由書狀於本院（均須按他造當事人之人數附繕本）「
切勿逕送上級法院」。
中    華    民    國    97    年    1     月    7     日
                                      書記官  劉法萱
附錄本判決論罪之法條：
毒品危害防制條例第4條:
懲治走私條例第2條:
附表一:
編號  品名                      數量      所有人
1     門號0000000000號行動電話  1支       乙○所有
      （不含SIM卡）
2     門號0000000000號行動電話  1支       乙○所有
      （不含SIM卡）
3     門號0000000000號行動電話  1支       乙○所有
      （不含SIM 卡）                     （申請人名義
                                           為丁○○）
4     門號0000000000號行動電話  1支       李銘詮所有
      （不含SIM 卡）
5     門號0000000000號行動電話  1支       甲○○所有
       （ 不含SIM 卡）
6     「明吉利號」漁船          1 艘      李銘詮所有
7     車牌號碼7Q-1401 號自小貨車1 輛     「阿水」所有
附表二:
編號  品名                      數量      所有人
1     門號0000000000號行動電話  1支       不詳
2     門號0000000000號行動電話  1支       不詳
3     門號0000000000號行動電話  1支       不詳
4     門號0000000000號行動電話  1支       不詳
5     門號0000000000號行動電話  1支       不詳
6     門號0000000000號行動電話  1支       不詳
7     外包裝                    1 袋


司法院資訊處製作；財團法人民間司法改革基金會備份。
